臺灣雲林地方法院刑事判決　　　　　　　100年度訴字第562號
公　訴　人　臺灣雲林地方法院檢察署檢察官
被　　　告　江韓偉
上列被告因違反毒品危害防制條例案件，經檢察官提起公訴（
100 年度毒偵字第738 號），被告於本院準備程序進行中，就被
訴事實為有罪之陳述，經本院告知簡式審判程序意旨，並聽取公
訴人及被告之意見後，本院合議庭裁定由受命法官獨任依簡式審
判程序審理，並判決如下：
    主      文
江韓偉施用第一級毒品，累犯，處有期徒刑捌月。
    事實及理由
一、犯罪事實：
    江韓偉前於民國94年間因施用毒品案件，經依本院94年度毒
    聲字第467 號裁定送觀察、勒戒後，因認無繼續施用毒品之
    傾向，於95年2 月15日釋放，並由臺灣雲林地方法院檢察署
    檢察官以94年度毒偵字第2084號案件為不起訴處分確定。復
    因(一)施用毒品案件，經本院以96年度訴字第874 號判處有期
    徒刑7 月確定；(二)97年度訴字第354 號判處有期徒刑8 月、
    8 月確定；(三)竊盜案件，經本院以97年度簡字第55號判處有
    期徒刑4 月確定；(四)施用毒品案件，本院以97年度訴字第55
    6 號判處有期徒刑8 月確定。上開(二)(三)(四)案件嗣經本院以97
    年度聲字第632 號裁定定其應執行刑為有期徒刑2 年，並與
    (一)接續執行，於99年3 月15日縮短刑期假釋出監，於99年11
    月8 日假釋期滿未經撤銷，視為執行完畢。詎仍不知悔改，
    復基於施用第一級毒品海洛因之犯意，於100 年4 月5 日夜
    間某時，在其雲林縣麥寮鄉雷厝村江厝5 號住處內，以將海
    洛因置入香菸內點燃後吸食煙霧之方式，施用海洛因1 次。
    嗣於同年月7 日上午8 時35分，為警採集其尿液送驗後呈現
    可待因、嗎啡陽性反應。
二、認定犯罪事實所憑之證據及理由：
  (一)本案被告江韓偉所犯之罪，係死刑、無期徒刑、最輕本刑為
    3 年以上有期徒刑以外之罪，其於準備程序就前揭被訴事實
    為有罪之陳述，經受命法官告知簡式審判程序之旨，並聽取
    其與公訴人之意見後，本院合議庭裁定，依刑事訴訟法第27
    3 條之1 規定，由受命法官獨任進行簡式審判程序，是本案
    之證據調查，依刑事訴訟法第273 條之2 規定，不受同法第
    159 條第1 項、第161 條之2 、第161 條之3 、第163 條之
    1 及第164 條至第170 條規定之限制，合先敘明。
  (二)上開犯罪事實，業據被告江韓偉於本院審判程序中坦承不諱
    ，且被告前揭為警依法對其採集之尿液經送請詮昕科技股份
    有限公司以酵素免疫分析法（EIA ）初步檢驗及氣相層析質
    譜儀分析法（GC /MS）確認檢驗結果，確呈鴉片類（可待因
    、嗎啡）陽性反應，此有雲林縣警察局臺西分局委託檢驗尿
    液代號與真實姓名對照認證單、尿液採驗作業管制紀錄、詮
    昕科技股份有限公司100 年4 月28日出具之報告編號000000
    00濫用藥物尿液檢驗報告附卷可稽，可認被告自白與事實相
    符，可採為論罪科刑之依據。本件事證既明，被告犯行洵堪
    認定，應依法論科。
三、論罪科刑之理由：
  (一)核被告所為，係犯毒品危害防制條例第10條第1 項之施用第
    一級毒品罪。被告持有第一級毒品海洛因後進而施用，其持
    有之低度行為為其施用之高度行為所吸收，不另論罪。被告
    前有如前揭犯罪事實欄所載論罪科刑及執行完畢之紀錄，有
    臺灣高等法院被告前案紀錄表可稽，其受有期徒刑執行完畢
    ，於5 年以內故意再犯本案有期徒刑以上之罪，為累犯，應
    依刑法第47條第1 項規定，加重其刑。
  (二)本院審酌被告施用毒品，足以戕害其身心，致精神障礙、性
    格異常，影響其身體健康，甚至造成生命危險，而其自95年
    左右開始接觸毒品後即屢犯不改，自其前次入監執行有期徒
    刑於99年3 月15日假釋出監、99年11月8 日假釋期滿未被撤
    銷視為執行完畢後，至為本案犯行，僅5 月左右而已，惟被
    告已先另有2 次因施用第一級、第二級毒品案件，經臺灣雲
    林地方法院檢察署檢察官分別以99年度毒偵字第1837號、10
    0 年度毒偵字第475 號為緩起訴處分，嗣又再為本案犯行，
    有臺灣高等法院被告前案紀錄表在卷可參，顯見其自制力甚
    差，意志不堅，惟考量其高中肄業之智識程度，犯後終能坦
    承犯行，態度尚可，及其施用毒品之行為於本質上係屬自我
    戕害行為，認須對被告施以一定期間自由刑，始足以隔絕與
    外界聯繫，進一步達到幫助其戒除毒癮之效，及被告現於臺
    塑六輕廠區作機械拆裝，有正當工作，每月收入約新臺幣4
    至5萬元，未婚，有一子已17、18歲未與其同住，但母親心臟
    開刀，身體不好，經常急診就醫需賴被告照顧等一切情狀，
    量處如主文所示之刑。
四、應適用之法律：
  (一)刑事訴訟法第273 條之1 第1 項、第299 條第1 項前段。
  (二)毒品危害防制條例第10條第1 項。
  (三)刑法第11條前段、第47條第1 項。
本案經檢察官江柏青到庭執行職務
中    華    民    國   100    年    8     月    16    日
                  刑事第一庭  法  官  謝 宜 雯
以上正本證明與原本無異。
如不服本判決應於收受送達後10日內向本院提出上訴書狀，並應
敘述具體理由；其未敘述上訴理由者，應於上訴期間屆滿後20日
內向本院補提理由書（均須按他造當事人之人數附繕本）「切勿
逕送上級法院」。
                              書記官  林 美 鳳
中    華    民    國  100     年    8     月    16    日
附錄本判決論罪科刑法條全文：
毒品危害防制條例第10條：
施用第一級毒品者，處6 月以上5 年以下有期徒刑。
施用第二級毒品者，處3 年以下有期徒刑。